【裁判字號】    96,訴,1722
【裁判日期】    970116
【裁判案由】    違反毒品危害防制條例
【裁判全文】
臺灣彰化地方法院刑事判決              96年度訴字第1722號
公  訴  人  臺灣彰化地方法院檢察署檢察官
被      告  甲○○
                    （現於臺灣彰化看守所羈押中）
            乙○○
                    （現於臺灣彰化看守所羈押中）
前二人共同
指定辯護人  林群期律師
上列被告因違反毒品危害防制條例案件，經檢察官提起公訴（96
年度偵字第8276號），本院判決如下：
    主  文
甲○○(一)共同販賣第二級毒品，累犯，處有期徒刑肆年，扣案
之甲基安非他命伍包（驗餘淨重點貳肆玖柒公克）及包裝袋伍
個，均沒收銷燬之；扣案之帳冊貳本、計算機壹台、電子磅秤
貳台、研磨機貳台、葡萄糖玖包、糖粉拾貳包、千斤鼎壹台、製
模器壹台、模具壹組、砵壹組、塑膠鏟管伍支、帳冊貳本、塑膠
夾鏈袋貳包、扣案序號000000000000000手機、序號00000000000
0000手機，均沒收之；販賣第二級毒品所得新臺幣陸仟元沒收
，如全部或一部不能沒收時，以其財產抵償之；販賣第二級毒
品所得新臺幣萬陸仟伍佰元沒收，如全部或一部不能沒收時，
以甲○○與乙○○之財產連帶抵償之。(二)又共同販賣第一級毒品
，累犯，處有期徒刑拾伍年拾月；扣案之海洛因玖包（驗餘淨
重玖點柒柒公克）及包裝袋玖個，均沒收銷燬之；扣案之帳冊
貳本、計算機壹台、電子磅秤貳台、研磨機貳台、葡萄糖玖包、
糖粉拾貳包、千斤鼎壹台、製模器壹台、模具壹組、砵壹組、塑
膠鏟管伍支、帳冊貳本、塑膠夾鏈袋貳包、扣案序號0000000000
00000手機，沒收之；販賣一級毒品所得新臺幣萬壹仟元沒
收，如全部或一部不能沒收時，以甲○○與乙○○之財產連帶抵
償之。(三)應執行有期徒刑拾捌年；扣案之甲基安非他命伍包（
驗餘淨重點貳肆玖柒公克）及包裝袋伍個、海洛因玖包（驗餘
淨重玖點柒柒公克）及包裝袋玖個，均沒收銷燬之。扣案之帳
冊貳本、計算機壹台、電子磅秤貳台、研磨機貳台、葡萄糖玖包
、糖粉拾貳包、千斤鼎壹台、製模器壹台、模具壹組、砵壹組、
塑膠鏟管伍支、帳冊貳本、塑膠夾鏈袋貳包、扣案序號00000000
0000000手機、序號000000000000000手機，均沒收之；販賣第
二級毒品所得新臺幣陸仟元沒收，如全部或一部不能沒收時，以
其財產抵償之；販賣第一、二級毒品所得新臺幣陸萬柒仟伍佰
元，如全部或一部不能沒收時，以甲○○與乙○○之財產連帶抵
償之。
乙○○(一)共同販賣第二級毒品，累犯，處有期徒刑年捌月，
扣案之甲基安非他命伍包（驗餘淨重點貳肆玖柒公克）及包裝
袋伍個，均沒收銷燬之；扣案之帳冊貳本、計算機壹台、電子
磅秤貳台、研磨機貳台、葡萄糖玖包、糖粉拾貳包、千斤鼎壹台
、製模器壹台、模具壹組、砵壹組、塑膠鏟管伍支、帳冊貳本、
塑膠夾鏈袋貳包、扣案序號000000000000000手機、序號0000000
00000000手機，均沒收之；販賣第二級毒品所得新臺幣萬陸
仟伍佰元沒收，如全部或一部不能沒收時，以甲○○與乙○○之
財產連帶抵償之。(二)又共同販賣第一級毒品，累犯，處有期徒刑
拾伍年陸月，扣案之海洛因玖包（驗餘淨重玖點柒柒公克）及
包裝袋玖個，均沒收銷燬之；扣案之帳冊貳本、計算機壹台、
電子磅秤貳台、研磨機貳台、葡萄糖玖包、糖粉拾貳包、千斤鼎
壹台、製模器壹台、模具壹組、砵壹組、塑膠鏟管伍支、帳冊貳
本、塑膠夾鏈袋貳包、扣案序號000000000000000手機，沒收之
；販賣第一級毒品所得新臺幣萬壹仟元沒收，如全部或一部
不能沒收時，以甲○○與乙○○之財產連帶抵償之。(三)應執行有
期徒刑拾陸年，扣案之甲基安非他命伍包（驗餘淨重點貳肆
玖柒公克）及包裝袋伍個、海洛因玖包（驗餘淨重玖點柒柒公克
）及包裝袋玖個，均沒收銷燬之；扣案之帳冊貳本、計算機壹
台、電子磅秤貳台、研磨機貳台、葡萄糖玖包、糖粉拾貳包、千
斤鼎壹台、製模器壹台、模具壹組、砵壹組、塑膠鏟管伍支、帳
冊貳本、塑膠夾鏈袋貳包、扣案序號000000000000000手機沒收
之；販賣毒品所得新臺幣陸萬柒仟伍佰元沒收，如全部或一部
不能沒收時，以甲○○與乙○○之財產連帶抵償之。
    事  實
一、甲○○（綽號「阿、阿寶」）前因違反毒品危害防制條例
    案件，經本院於民國（下同）91年7月5日，以91年度易緝字
    第30號判決判處有期徒刑7月確定，於92年4月21日入監服刑
    ，甫於同年11月20日縮刑期滿執行完畢（構成累犯）。乙○
    ○（綽號「阿惠、阿妹」）前因違反毒品危害防制條例案件
    ，經本院於94年8月29日，以94年度訴字第194號判決判處應
    執行有期徒刑1年2月確定，於94年9月9日入監服刑，甫於95
    年10月31日縮刑期滿執行完畢。（構成累犯）
二、(一)甲○○明知甲基安非他命為毒品危害防制條例第2條第2項
    第2款所定之第二級毒品，不得非法販賣，竟基於意圖營利
    反覆、延續而販賣第二級毒品之犯意，先於不詳之時間、地
    點，向蔡宇霖（綽號「兄仔、大仔、添壽、阿芳」，本院96
    年度訴字第2210號案件審理中）販入為數不詳之甲基安非他
    命（其中部分留取供己施用），另以摻入葡萄糖，並加以分
    裝後，即95年10月間某日至95年12月初（認識乙○○以前）
    ，使用門號不詳電話作為販毒之聯絡工具，販賣第二級毒品
    甲基安非他命給陳明德，詳情如下附表一編號１所示。(二)嗣
    於95年12月間，甲○○經人介紹認識乙○○，乙○○即加入
    甲○○之販賣行列，二人基於意圖營利反覆、延續而販賣第
    二級毒品之犯意聯絡，以不詳電話號碼及門號0000000000（
    96年5月27日啟用）、0000000000（96年5月30日啟用）、00
    00000000（96年6月20日啟用）等號行動電話作為販毒之聯
    絡工具，遇有施用毒品者撥打上開電話聯繫購買毒品事宜時
    ，即與購買者約定交易時間、地點後，再持施用毒品者所需
    數量之甲基安非他命，前往約定地點與施用毒品者完成交易
    ，並從中賺取價差，作為生活及繼續施用毒品之費用，二人
    並從中取得甲基安非他命施用，詳情如下附表一編號２３所
    示。
附表一：販賣甲基安非他部分：
┌──┬────┬────┬────┬─────┬─────┬───────┐
│編號│販賣對象│販賣時間│販賣地點│販賣者電話│購買者電話│販賣數量及所得│
├──┼────┼────┼────┼─────┼─────┼───────┤
│ １ │陳明德（│95年10月│在彰化縣│不詳電話號│門號091149│由甲○○出面販│
│    │綽號「阿│間某日起│溪湖鎮某│碼        │1921號行動│賣甲基安非他命│
│    │德」）  │至95年12│處，由巫│          │電話      │6次，每次金額 │
│    │        │月初（陳│誌出面│          │          │1000元，合計所│
│    │        │淑惠加入│販賣甲基│          │          │得為6000元。  │
│    │        │以前），│安非他命│          │          │              │
│    │        │共6次。 │        │          │          │              │
├──┼────┼────┼────┼─────┼─────┼───────┤
│ ２ │陳明德（│95年12月│在彰化縣│00000000│門號091149│由甲○○出面販│
│    │綽號「阿│初（陳淑│溪湖鎮某│48（搭配不│1921號行動│賣甲基安非他命│
│    │德」）  │惠加入以│處，由巫│詳手機）、│電話      │至少14次，每次│
│    │        │後）至96│誌出面│00000000│          │金額至少為1000│
│    │        │年7月15 │販賣甲基│72（搭配扣│          │元，合計所得為│
│    │        │日，共14│安非他命│案序號3541│          │14000元。     │
│    │        │次，由巫│        │0000000000│          │              │
│    │        │誌出面│        │1號手機） │          │              │
│    │        │販賣    │        │、091772│          │              │
│    │        │        │        │2447（搭配│          │              │
│    │        │        │        │扣案序號35│          │              │
│    │        │        │        │000000000 │          │              │
│    │        │        │        │1881號手機│          │              │
│    │        │        │        │）不詳電│          │              │
│    │        │        │        │話號碼    │          │              │
├──┼────┼────┼────┼─────┼─────┼───────┤
│ ３ │松靜怡（│96年3月 │在松靜怡│00000000│門號095872│甲○○出面販賣│
│    │綽號「黑│間某日起│家中，由│72（搭配扣│1093、0923│甲基安非他命8 │
│    │嚕嚕」）│至同年7 │甲○○出│案序號3541│529263號行│次，每次金額  │
│    │        │月15日止│面交付販│0000000000│動電話    │2500元，合計所│
│    │        │，平均每│賣8次； │1號手機） │          │得至少20000元 │
│    │        │月2次由 │在彰化縣│、091547│          │；乙○○出面販│
│    │        │甲○○出│溪湖鎮「│3334（搭配│          │賣甲基安非他命│
│    │        │面販賣；│軍機公園│不詳手機）│          │1次，該次金額 │
│    │        │96年7月1│」旁，由│、098975│          │2500元，合計所│
│    │        │日中午由│乙○○出│3648（搭配│          │得為2500元。  │
│    │        │乙○○出│面販賣1 │不詳手機）│          │              │
│    │        │面販賣1 │次。    │、及不詳│          │              │
│    │        │次。    │        │電話號碼  │          │              │
└──┴────┴────┴────┴─────┴─────┴───────┘
三、甲○○及乙○○亦明知海洛因為毒品危害防制條例第2條第
    2項第1款所定之第一級毒品，不得非法販賣，竟基於意圖營
    利反覆、延續而販賣第一級毒品之犯意聯絡，先於不詳之時
    間、地點，向蔡宇霖販入為數不詳之海洛因（其中部分留取
    供己施用），另以摻入葡萄糖，並加以分裝後，即於附表二
    之96年1月間起，交互使用門號0000000000、0000000000及
    其他不詳門號行動電話作為販毒之聯絡工具，遇有施用毒品
    者撥打上開電話聯繫購買毒品事宜時，即由甲○○或乙○○
    接聽，並與購買者約定交易時間、地點後，再由甲○○或乙
    ○○持施用毒品者所需數量之海洛因，前往約定地點與施用
    毒品者完成交易，甲○○、乙○○即以上開方式多次販賣海
    洛因予毒品施用者，從中賺取差價，作為生活及繼續施用毒
    品之費用，二人並從中獲取部分海洛因施用（詳細之販賣對
    象、販賣時間、地點、聯絡方式、販賣次數及所得，如下所
    示）。
附表二、販賣海洛因部分：
┌──┬────┬────┬────┬─────┬─────┬───────┐
│編號│販賣對象│販賣時間│販賣地點│販賣者電話│購買者電話│販賣數量及所得│
├──┼────┼────┼────┼─────┼─────┼───────┤
│ １ │高萬居  │96年1月 │彰化縣溪│00000000│門號093207│由甲○○出面販│
│    │        │初某日起│湖交流道│48（搭配不│3058號行動│賣海洛因5次， │
│    │        │至同年7 │下或巫誌│詳手機）、│電話      │其中金額為新臺│
│    │        │月15日止│住處門│00000000│          │幣（下同）2000│
│    │        │        │口      │72（搭配扣│          │元有2次、3000 │
│    │        │        │        │案序號3541│          │元有1次、5000 │
│    │        │        │        │0000000000│          │元有2次，合計 │
│    │        │        │        │1手機） │          │所得為17000元 │
│    │        │        │        │及其他不詳│          │。            │
│    │        │        │        │電話      │          │由乙○○出面販│
│    │        │        │        │          │          │賣海洛因2次， │
│    │        │        │        │          │          │金額分別為2000│
│    │        │        │        │          │          │元、3000元，合│
│    │        │        │        │          │          │計所得為5000元│
├──┼────┼────┼────┼─────┼─────┼───────┤
│ ２ │陳明德（│96年6 月│在彰化縣│0000000000│門號091149│由乙○○出面販│
│    │綽號「阿│3、96 年│溪湖鎮「│（搭配不詳│1921號行動│賣海洛因2次， │
│    │德」）  │6月4日，│四季百貨│手機）    │電話      │金額分別為3000│
│    │        │由乙○○│」對面黃│          │          │元、1000元，合│
│    │        │出面販賣│昏市場、│          │          │計所得為4000元│
│    │        │        │臺中市西│          │          │              │
│    │        │        │屯區某路│          │          │              │
│    │        │        │旁，由陳│          │          │              │
│    │        │        │淑惠出面│          │          │              │
│    │        │        │販賣海洛│          │          │              │
│    │        │        │因      │          │          │              │
├──┼────┼────┼────┼─────┼─────┼───────┤
│ ３ │黃美綺（│96年6月 │彰化市漢│0000000000│門號095888│甲○○販賣交付│
│    │綽號「蝴│3日晚間 │民醫院前│（搭配不詳│6068號行動│海洛因1次，金 │
│    │蝶」）  │由甲○○│        │手機）    │電話      │額為2500元，合│
│    │        │開車載陳│        │          │          │計所得為2500元│
│    │        │淑惠前去│        │          │          │。            │
│    │        │，由巫誌│        │          │          │              │
│    │        │交付  │        │          │          │              │
│    │        ├────┼────┼─────┼─────┼───────┤
│    │        │96年7月 │在臺中縣│0000000000│門號095888│乙○○出面販賣│
│    │        │12日中午│豐原市某│（搭配不詳│6068行動電│海洛因1次，金 │
│    │        │由乙○○│處「7-11│手機）    │話        │額為2500元，合│
│    │        │出面販賣│便利商店│          │          │計所得為2500  │
│    │        │        │」前    │          │          │元            │
└──┴────┴────┴────┴─────┴─────┴───────┘
四、嗣經員警先於94年9月4日11時40分許，在臺中市○○街13巷
    7之5號拘獲乙○○，並扣得乙○○與甲○○共有之海洛因
    2小包、甲基安非他命1小包（淨重0.6003公克）、電子磅秤
    2台、研磨機2台、葡萄糖9包、糖粉12包、千斤鼎1台、製模
    器1台、模具1組、砵1組、塑膠鏟管5支、帳冊2本、塑膠夾
    鏈袋2包、序號000000000000000手機。96年9月5日警方另在
    高登汽車旅館內查獲乙○○與甲○○共有之海洛因7小包、
    甲基安非他命4小包（淨重2.6734公克）。警方又於96年9月
    4日12時21分許，在彰化縣員林鎮○○路115號「雙橡園商務
    旅館」後停車場拘獲甲○○，並在其所帶背包內扣得乙○○
    與甲○○共有之帳冊2本、計算機1台、序號00000000000000
    1手機，始全部查獲上情。
五、案經彰化縣警察局田中分局報告臺灣彰化地方法院檢察署檢
    察官偵查起訴。
    理  由
一、證據能力方面：
  (一)按被告以外之人於偵查中向檢察官所為陳述，除顯有不可信
    之情況者外，得為證據，刑事訴訟法第159條之1第2項定有
    明文。蓋因檢察官與法官同為司法官署，且檢察官代表國家
    偵查犯罪，依法有訊問被告、證人及鑑定人之權力，且須對
    被告有利、不利之情形均應注意，況徵諸實務運作，檢察官
    實施刑事偵查程序，亦能恪遵法定程序之要求，不致有違法
    取證情事且可信度極高，是被告以外之人前於偵查中已具結
    而為證述，除反對該項供述得具有證據能力之一方，已釋明
    「顯有不可信之情況」之理由外，不宜以該證人未能於審判
    中接受他造之反對詰問為由，即遽指該證人於偵查中之陳述
    不具證據能力，方符前揭法條之立法意旨。查後述引用之證
    人於檢察官偵查中所為之陳述，均經具結，被告及辯護人等
    均未提及檢察官在偵查時，有任何不法取供之情形，客觀上
    並無顯不可信之情況，是前揭證人於偵查中之證言自具有證
    據能力。
  (二)次按被告以外之人於審判外之陳述，雖不符刑事訴訟法第
    159條之1至第159條之4之規定，而經當事人於審判程序同意
    作為證據，法院審酌該言詞陳述或書面陳述作成時之情況，
    認為適當者，亦得為證據。當事人、代理人或辯護人於法院
    調查證據時，知有第159條第1項不得為證據之情形，而未於
    言詞辯論終結前聲明異議者，視為有前項之同意，刑事訴訟
    法第159條之5定有明文。立法意旨在於傳聞證據未經當事人
    之反對詰問予以核實，原則上先予排除，惟若當事人已放棄
    詰問或未聲明異議，基於證據資料愈豐富，愈有助於真實發
    現之理念，且強化言詞辯論主義，法院自可承認該傳聞證據
    例外擁有證據能力。下列引用證人於警訊中之陳述，雖均係
    被告以外之人於審判外之陳述，性質上屬傳聞證據，惟經檢
    察官、被告及辯護人同意作為證據，又本院審酌該言詞陳述
    作成時之客觀條件及環境，認渠等並無受脅迫、利誘或詐欺
    或其他不法之情狀，足認為得為本案之證據，依刑事訴訟法
    第159條之5之規定，有證據能力。
  (三)又本件被告持用0000000000號、0000000000號行動電話之監
    聽錄音，為臺灣彰化地方法院檢察署核准在案，有詳載聲監
    案號、案由、監察電話、對象及譯文人等之通訊監察書（96
    偵字第8276號卷P.64及警卷內）及譯文紀錄等附卷可參，堪
    認本件此部分電話監聽譯文應具有證據能力。
二、認定事實所憑之證據及理由：
  (一)被告甲○○於本院審理中，被告乙○○於警訊、偵查、審理
    中，均坦白承認販售毒品給陳明德、高萬居、松靜怡、黃美
    綺等人之事實。
  (二)販賣給陳明德部分：
  1.證人陳明德於96年7月18日警詢筆錄（96偵字第8276號卷P.
    21）證稱：「（你於何時開始向『甲○○』、綽號『阿惠』
    的女子購買第一級毒品海洛因及第二級毒品安非他命？）我
    於95年.. 10月間，開始向甲○○購買安非他命施用，平均
    一個月購買2至3次，每次1000至3000元不等，至於毒品海洛
    因我只幫周雯娟所購買過2次，第一次是在96年6月初左右，
    當時甲○○不在，由他女友『阿惠』在溪湖鎮『四季百貨』
    對面的黃昏市場，以3000元購買3小包的毒品海洛因，有完
    成交易，然後再隔2日周雯娟與楊儒振再度要我幫他們購買
    海洛因，也是我撥打電話由甲○○接聽，之後由綽號『阿惠
    』出面與我在台中市○○區○道路旁，以1000元購買一小包
    毒品海洛因，當時有完成交易。」等語。以及證人陳明德於
    96年7月18日偵訊筆錄中結證（96偵字第8276號卷P.136）：
    「（你向甲○○何時開始買？）去年10月開始，一個月平均
    買3、4次，有買了20幾次。（你是否曾向『阿惠』買過毒品
    ？）是，有一次周雯娟叫我幫他買毒品，我打電話給甲○○
    ，甲○○說人不在溪湖，東西寄放在『阿惠』那邊，當時是
    周雯娟載我去的，他們並不認識，也不認識甲○○。（周雯
    娟、楊儒振是否有叫你幫他們買毒品？）是，就是剛剛講的
    那一次，我上車拿給周雯娟。（『阿惠』在何處拿給你？）
    溪湖四季百貨旁的黃昏市場。... （那一次買了多少錢？）
    3000元，共三包。」等語。
  2.陳明德向甲○○購買甲基安非他命一事，有96年6月29日0時
    51分52秒0000000000甲○○撥給0000000000陳明德之監聽譯
    文，內容為：
┌────────────────────────────┐
│巫：「你那個拿來給我」陳：「你現在人在哪裡？」巫：「我  │
│到了」陳：「你油門稍微停一下，我們主任剛要走，他車子開  │
│出來了」巫：「我到了」（偵卷P.116）                     │
└────────────────────────────┘
    因為陳明德在工地擔任建築工人（參照本院職權引用之洪聖
    軒警訊筆錄），陳明德所說「我們主任剛要走」確實是指工
    地主任剛走，所以該通譯文為甲○○開車前往陳明德任職之
    工地，交付毒品之證明。
  3.起訴後本院職權查詢現存之通聯紀錄，96年6月3日陳明德
    0000000000號行動電話，確實與0000000000號販毒用電話有
    8次通聯，而0000000000號連接基地台都在彰化縣溪湖鎮；
    而隔天（96年6月4日）陳明德與0000000000號通聯時，0000
    000000號通聯基地台確實出現「台中市○○區○○路2段330
    號8F」「台中市○○區○○路2段95-25號」，所以陳明德所
    述與乙○○交易海洛因之情節及地點，大致正確可信；惟陳
    明德所說「再隔2日」應為「隔日」始為正確，此項細節之
    出入，不妨礙其證言之可信度。證人陳明德於96年6月3日、
    4日向乙○○購買海洛因之陳述，可堪認定為真實。
  4.陳明德93年6月12日服刑出監後，96年7月18日始遭警方搜索
    ，並羈押改服徒刑至今，其96年7月18日經採尿送驗確實呈
    現「甲基安非他命」陽性反應，其施用二級毒品犯行，經本
    院96年度易字第1329號判處有期徒刑七月（以上事實有陳明
    德之臺灣高等法院被告全國前案紀錄表可證）。又本院職權
    查悉證人陳明德確實與被告二人之0000000000、0000000000
    號電話等通聯頻繁，最後是96年7月15日共有5通通聯（通聯
    紀錄列印附本院卷外），而陳明德96年7月18日上午8時15分
    即遭警方緝獲，驗尿呈現甲基安非他命陽性反應，故其供述
    95年10月間起向甲○○購買二級毒品之陳述，應堪認定為真
    實。
  5.陳明德證述自95年10月間至96年7月，共10個月期間，共購
    買20餘次甲基安非他命，依照罪疑惟輕之原則，以罪有利被
    告之認定方式，即每月購買2次，故95年10至12月（乙○○
    加入前），認定陳明德向甲○○購買6次，每次1000元甲基
    安非他命，95年12月乙○○加入後，甲○○與乙○○共同販
    賣14次甲基安非他命給陳明德。
  (三)販賣松靜怡部分：
  1.松靜怡於96年9月4日警訊筆錄（96偵字第8276號卷P.197）
    中證稱：「我施用之安非他命毒品，是向一名綽號『阿寶』
    【按：即甲○○】之男子購買...0000000000 我不知道是何
    人申請，是『阿寶』跟我聯絡交易毒品時所使用的聯絡電話
    號碼。0000000000行動電話是『阿寶』的女朋友綽號『阿惠
    』之女子使用。... 我從今年3月開始向『阿寶』購買安非
    他命毒品，約每月購買2次左右... 我都是打『阿寶』的行
    動電話，但是他的電話常常在換，我不太記得，與他聯絡，
    聯繫後都是『阿寶』將安非他命送到我家，每次向他購買1
    小包的安非他命是新臺幣2500元。.. 我每次都是向『阿寶
    』購買毒品，但有一次時間約96年6月間因阿寶去大陸，阿
    寶叫我打電話給他的女朋友『阿惠』的電話0000000000，購
    買第二級毒品安非他命，我向他購買俗稱『41』約新臺幣
    2500元之毒品，我跟『阿惠』約在溪湖鎮『軍機公園』旁的
    馬路，我騎機車前往交易，『阿惠』是自已開車過來，我親
    手將錢交給『阿惠』後，『阿惠』再將毒品安非他命交給我
    ，以一手交錢一手交易毒品方式交易，我有拿到毒品施用」
    等語，以及松靜怡於96年9月4日檢察官偵訊筆錄中結證（96
    偵字第8276號卷P.205）：「96年3月開始到7月底跟綽號『
    阿寶』買安非他命，我都是用我的0000000 000行動電話打
    給0000000000、0000000000行動電話，都是『阿寶』接聽的
    ，他一聽到我的聲音，就會送安非他命到我現居處，我都固
    定跟他們買2500元，都是阿寶拿安非他命過來給我，有一次
    是阿寶的女朋友綽號『阿惠』拿安非他命過來給我，大部分
    都是一手交錢一手交貨，有幾次可以先賒帳，我平均1個月
    跟阿寶買2次。」等語。
  2.本案起訴後經調閱松靜怡0000000000、0000000000電話，與
    被告二人0000000000、0000000000、0000000000等通聯記錄
    ，確實往來頻繁，松靜怡所稱平均每月向甲○○購買毒品二
    次之陳述，確實有據。又甲○○確實自96年6月30日出境，
    至96年7月11日始入境（有入出境資料查詢作業表附本院卷
    可證），自甲○○出境後，松靜怡是在96年7月1日11時46分
    57秒第一次與甲○○0000000000號電話通聯（參照本院卷外
    之通聯紀錄，及松靜怡於警卷P.46被監聽譯文之時間、跨國
    漫遊之代號比對得知），而甲○○0000000000亦於隨後不久
    之14時25分10秒與乙○○00000000000通聯，應是確認剛才
    松靜怡打來要購買毒品事宜。所以松靜怡警訊陳述96年6 月
    底（應為7月1日之誤）有一次因為甲○○去大陸，只好轉而
    向乙○○購買毒品，亦屬有據。只是其所陳述96年6月底向
    乙○○購毒，應係記憶稍有出入，應為96年7月1日中午始為
    正確。
  3.松靜怡前於89年間有觀察勒戒前科，於96年9月4日為警查獲
    時，經驗尿有二級毒品「甲基安非他命」之陽性反應，經本
    院96年度毒聲字第475號裁定送觀察勒戒，續送強制戒治至
    今（有松靜怡之全國前案紀錄表附卷可證）其證稱長期向被
    告購毒，與事實亦相吻合。
  4.販毒次數方面，松靜怡證稱96年3至7月平均每月購買毒品2
    次，應堪認定向甲○○購毒8次，每次2500元，甲○○得款
    20000元，另向乙○○購買一次2500元。
  (四)販賣給高萬居部分：
  1.證人高萬居於96年7月18日警訊筆錄（96偵字第8276號卷P.
    17）中證稱：「（你所施用之第一級毒品海洛因如何得來？
    ）我是在彰化縣溪湖鎮向綽號『阿』的男子及『阿惠』的
    女子購買，他們兩個是男女朋友... 我於96年1月初開始向
    綽號『阿』及『阿惠』購買第一級毒品海洛因... 向『阿
    』購買約5至6次，向『阿惠』購買約2次，每次都購買新
    臺幣2000至5000元。（.. 在何地點..？）都是在彰化縣溪
    湖鎮○○○○道下，或是在彰化縣溪湖鎮綽號『阿』的住
    處門口完成交易」等語，以及證人高萬居於96年7月18日偵
    訊中結證（96偵字第8276號卷P.125）：「（今天在警局的
    筆錄是否實在？）實在。... （你是向誰買毒品？）我向『
    阿』買過五次，2000元買了2次，3000元1次、5000元2次
    ，『阿惠』買了2次，一次2000元，一次3000元，地點都在
    溪湖交流道或『阿』的住處。... 我去『阿』家買毒品
    ，都是『阿』拿給我。（何時開始買？）今年一月初至上
    星期。」等語。
  2.證人高萬居96年7月18日為警採尿送驗，呈現「嗎啡」陽性
    反應，故經本院96年度毒聲字第479號裁定觀察勒戒，有裁
    定書一紙附本院卷可證，故被告販售給證人高萬居之物，確
    為海洛因無誤。又本案96年10月2日起訴後，本院依職權查
    詢現存之通聯紀錄，證明96年6月17日至96年7月16日止，證
    人高萬居以0000000000行動電話與被告二人之0000000000
    、0000000000號行動電話密切通聯，而高萬居96年7月18日
    （週三）偵查中證稱：最後一次購毒是「上星期」（96年7
    月9日至15日），而其於7月9日、12日、13日、15日均與被
    告二人有通聯紀錄，故應堪認定最後一次購毒時間為96年7
    月15日。故高萬居96年1月初某日至96年7月15日，共向被告
    二人購買海洛因七次，價金合計2萬2000元，應堪認定。
  (五)販賣給黃美綺部分：
  1.證人黃美綺於96年9月4日警訊筆錄（96偵字第8276號卷P.18
    2）中陳稱：「（你所施用之毒品是向何人以多少價錢所購
    買？）我都是向『阿』，以代價新臺幣2000元購買第一級
    毒品海洛因。... 我第一次於96年7月中旬向綽號『阿』
    購買毒品... 毒品是由『阿』本人親自交給我，第二次於
    96年8月中旬購買毒品時，是我以手機門號0000000000 號主
    動打阿之手機0000000000號購買海洛因毒品，但因『阿
    』沒空，所以由阿的女朋友『阿惠』將毒品賣給我。」等
    語，黃美綺於檢察官96年9月4日偵訊筆錄中結證（96偵字第
    8276號卷P.194）：「（從何時開始跟綽號『阿』購買海
    洛因？)第一次96年7月中.. 跟綽號『阿』購買，這次是
    買2000元的海洛因，我交付2000元給綽號『阿』，他就馬
    上把海洛因給我。第二次是96年8月中，... 跟我約在台中
    某處的7-11，是綽號『阿』的女朋友綽號『阿惠』拿海洛
    因給我，我一樣是買2000元的海洛因，我交錢給綽號『阿惠
    』，她就面海洛因給我」等語。
  2.黃美綺證稱：96年7月中旬向甲○○購買海洛因、8月中旬向
    乙○○購買海洛因等語，與監聽所得資料稍有出入。因96年
    6月3日19時3分59秒、21時43分55秒、22時14分13秒、22 時
    22分28秒黃美綺0000000000與被告乙○○0000000000有4通
    電話被監聽，電話中黃美綺問「那你什麼時候可以過來？」
    乙○○答「差不多2個小時，我是說講久一點才不會讓你催
    ，在麥當勞」。黃美綺再次電催「我在等你呀」，乙○○答
    「等我喔，我等一下跟阿一起過去」，黃美綺再問「好啊
    ，問題是要多久」，乙○○答「再五分鐘出發，我跟阿講
    」，而乙○○與甲○○快到達時，乙○○電稱「我要到了，
    我在陸橋上，你說漢民醫院喔」，指約定交易地點是彰化市
    ○○路與中山路口附近之漢民醫院，而翌日（96年6月4日）
    凌晨3時46分35秒，黃美綺0000000000與乙○○000000000
    電話聯絡，黃美綺說：「我就到那時候才吃，不錯，你那個
    是.. 」乙○○：「那個我處理過了」「那種的洗一只過了
    」（監聽譯文參照警卷P.36），黃美綺電話中稱讚乙○○交
    付之毒品，吃了感覺很不錯，而乙○○說那包毒品稀釋過了
    一次，顯然雙方於96年6月3日晚間在彰化市漢民醫院有交付
    毒品之事實。又96年7月12日0時4分2秒至0時36分7秒止，證
    人黃美綺與被告乙○○亦有6通電話被監聽，黃美綺問「可
    以試嗎？」乙○○答「要試可以啊」。黃美綺又再打電話問
    「多少？25好不好？我跟你阿都拿這樣」，乙○○答「最
    少3千啦」（參照警卷P.37）。而當日後續黃美綺000000000
    0電話又與乙○○000000000於02時01分20秒、14 時48分14
    秒有2次通聯，乙○○通聯基地台出現於「台中縣豐原市○
    ○路337號」，表示雙方可能談妥後，在台中縣豐原市附近
    交貨。而黃美綺偵查中結證稱「第二次.. 跟我約在台中某
    處的7-11，是綽號『阿』的女朋友綽號『阿惠』拿海洛因
    給我」，恰與上述通聯顯示之基地台位置吻合。故可認定黃
    美綺是於96年7月12日中午向乙○○購買一次毒品。
  3.比對監聽譯文及通聯情形，應堪認定黃美綺是於96年6月3日
    晚間向甲○○購毒一次（由甲○○與乙○○一同開車前來，
    由甲○○交付），96年7月12日中午向乙○○購毒一次。而
    證人黃美綺於警訊、偵訊中所稱96年7月、8月中旬購毒，應
    係記憶錯誤，正確應為6月、7月。而黃美綺警偵訊中所說二
    次購買金額均為2000元，亦與監聽譯文不相符，黃美綺於96
    年7月12日0時36分07秒通聯中就說過「多少？25好不好？我
    跟你阿都拿這樣」等語（警卷P.37），所以二次毒品交易
    金額應該都是2500元，黃美綺應係記憶錯誤而陳述為2000元
    。
  4.黃美綺證稱自己都是購買海洛因施用，而黃美綺先前確實於
    95年間因施用海洛因，經裁定送觀察勒戒（本院95年度毒聲
    字第483號裁定），而黃美綺96年9月27日再度被驗尿時，亦
    仍有嗎啡陽性反應（台中地方法院檢察署檢察官96年度毒偵
    字第5309號起訴書參照），可見黃美綺確實是長期依賴海洛
    因之吸毒者，故其陳述向被告二人購買海洛因之陳述亦屬可
    信。
  (六)按證人保護法第14條規定：「第二條所列刑事案件之被告或
    犯罪嫌疑人，於偵查中供述與該案案情有重要關係之待證事
    項或其他正犯或共犯之犯罪事證，因而使檢察官得以追訴該
    案之其他正犯或共犯者，以經檢察官事先同意者為限，就其
    因供述所涉之犯罪，減輕或免除其刑。」又按毒品危害防制
    條例第17條規定：「犯第4條第1項至第4項、第5條第1項至
    第4項前段、第6條第1項至第4項、第7條第1項至第4項、第8
    條第1項至第4項、第10條或第11條第1項、第2項之罪，供出
    毒品來源，因而破獲者，得減輕其刑。」其立法意旨重在鼓
    勵具體供出其上游販毒者，俾資追查該毒梟前手及其上游毒
    品，以杜絕毒品之蔓延與氾濫為目的。倘未因其自白進而查
    獲毒梟前手或其上游毒品者，自不得執此邀本條規定之寬減
    （最高法院92年度台上字第2897號裁判意旨可資參照）。被
    告二人主張在偵查中向檢察官供述：蔡宇霖、周○○、曾○
    ○、曹○○四人販毒，欲請求適用上述條文減刑。然經向偵
    查檢察官函詢得知，蔡宇霖早已於96年4月17日被警方移送
    販毒，檢方主動偵辦中，被告二人96年9月4日落網後才供述
    蔡宇霖販毒，並非因此破獲蔡宇霖販毒事實。又被告二人供
    述周○○販毒部分，除被告二人供述外，欠缺其他事證，並
    未因此破獲；至於曾○○、曹○○二人部分，被告二人並未
    指訴其毒品來源為曾○○、曹○○，渠等只是知道曾○○、
    曹○○亦涉有販毒罪嫌而已，此並不符合上述減刑要件，故
    被告二人並不符證人保護法第14條、毒品危害防制條例第17
    條之自白減刑之規定，併予敘明。
  (七)乙○○於96年9月12日警訊筆錄（96偵字第8276號卷P.218）
    、96年9月21日警訊筆錄中（同上卷P.279）均供述：甲○○
    取得毒品後，會將毒品擣碎，摻入葡萄糖攪拌後，再用模具
    千斤頂壓制成塊狀出售，顯有稀釋增加份量從中轉售圖利之
    事實。又我國查緝毒品之施用及販賣一向執法甚嚴，對於販
    賣毒品之罪責，亦處罰甚重。又販賣毒品既係違法行為，當
    非可公然為之，亦無公定價格，且容易分裝並增減份量，而
    每次買賣之價量，可能隨時依雙方關係深淺、資力、需求量
    及對行情之認知、來源是否充裕、查緝是否嚴謹、購買者被
    查獲時供述購買對象之可能風險之評估等情形，而異其標準
    ，非可一概而論。另買受毒品之人，通常亦無法探知販賣者
    賺取利潤幾何，是販賣毒品之利得，除被告坦承犯行或價量
    俱臻明確之情形外，委難察得實情。但依據情理，除在有深
    厚交情者之間，會有少量轉讓毒品之情形外，若非係為賺取
    買賣價差，常人豈願甘冒刑罰重責而無端轉讓毒品給他人？
    尤其本案被告均有多項毒品前科，當知毒品價格昂貴得來不
    易，因此確有販賣海洛因以賺取買賣價差、或賺取固定報酬
    之營利意圖及行為，應併此說明。
  (八)綜上所述，被告自白犯罪，與證人供述、通聯紀錄、監聽譯
    文、購毒者之驗尿紀錄等相吻合，本案事證明確，被告犯行
    洵堪認定。
三、論罪科刑：
  (一)按海洛因、甲基安非他命分別為毒品危害防制條例第2條第2
    項公告列管之第一、二級毒品，不得非法持有、施用、販賣
    。次按刑法上所謂販賣行為，不以販入後復行賣出為必要，
    只要以營利為目的，而有販入或賣出二者其一之行為，即足
    構成，雖未及賣出，仍屬販賣既遂（參照最高法院88年度臺
    上字第2828號判決意旨）。次按刑事上販賣罪之完成，與民
    事上買賣契約之成立，二者之概念尚有不同，刑事上之販賣
    行為，則須以營利為目的，將標的物販入或賣出，有一於此
    ，其犯罪行為始為完成（參照最高法院88年度臺上字第3760
    號判決意旨）。復按販賣毒品之所謂販賣行為，係行為人基
    於營利之目的，而販入或賣出毒品而言。販賣毒品者，其主
    觀上須有營利之意圖，且客觀上有販賣之行為，即足構成，
    至於實際上是否已經獲利，則非所問（最高法院93年度臺上
    字第1651號刑事判決意旨參見）。是核被告二人所為，係犯
    毒品危害防制條例第4條第1項之販賣第1級毒品罪（販售給
    高萬居、陳明德、黃美綺部分）及同條第2項之販賣第二級
    毒品罪（販售陳明德、松靜怡部分）。被告販賣第一、二級
    毒品前持有第一、二級毒品之低度行為，應為販賣第一、二
    級毒品之高度行為所吸收，不另論罪。被告販售一、二級毒
    品之時間，均不相同，且僅其中證人陳明德係購買過二種毒
    品，但先後購買時間不同，故被告二人所犯販賣一、二級毒
    品罪，應分論併罰。
  (二)又按刑事法若干犯罪行為態樣，本質上原具有反覆、延續實
    行之特徵，立法時既予特別歸類，定為犯罪構成要件之行為
    要素，則行為人基於概括之犯意，在密切接近之一定時、地
    持續實行之複次行為，倘依社會通念，於客觀上認為符合一
    個反覆、延續性之行為觀念者，於刑法評價上，即應僅成立
    一罪。學理上所稱「集合犯」之職業性、營業性、收集性或
    成癮性等具有重複特質之犯罪均屬之，例如經營、從事業務
    、收集、販賣、製造、散佈、成癮性所致之行為等行為概念
    者是（最高法院95年度臺上字第1079號判決意旨參照）。且
    立法上，以營利為構成要件之犯罪，通常具有反覆實施同一
    犯罪行為之特性，例如95年7月1日施行前之刑法關於常業犯
    之規定，因其本質乃多數行為之集合或一定行為之反覆實施
    ，在立法上予以擬制，定為一罪。而販毒者於購入毒品後，
    其罪固已成立，惟其為牟暴利，必於分裝後，再於密接時空
    下反覆為出售行為，是毒品危害防制條例第4條第1項、第2
    項之販賣第一、二級毒品罪，本質上即具有反覆性。本案被
    告二人意圖營利，於密切接近之時、地，販賣第一級毒品海
    洛因、第二級毒品甲基安非他命多次，顯係出於反覆、延續
    販賣海洛因、甲基安非他命之單一行為決意至明，在行為概
    念上，其多次販賣海洛因、甲基安非他命之行為，均應分別
    評價認係包括一罪之「集合犯」。
  (三)被告二人就附表一編號２３及附表二之販賣行為，互有犯意
    聯絡及行為分擔，雖然有時由甲○○或乙○○其中一人出面
    交付，但既然係出於共同犯意聯絡，仍應論以共同正犯（惟
    乙○○附表一編號１犯行，欠缺犯意聯絡，應由甲○○自行
    負責）。被告甲○○就附表一編號１犯罪時雖無共犯，然係
    基於延續同一販毒之故意而由乙○○加入為共犯，與附表一
    編號２３有不可分關係，仍應於主文諭知共同正犯之關係。
  (四)加重減輕事由：
  1.被告二人有犯罪事實欄內之前科徒刑執行經過，此有台灣高
    等法院被告全國前案紀錄表附卷可稽，其受此有期徒刑執行
    完畢後，5年以內再犯有期徒刑以上之罪，應依累犯規定加
    重其刑，惟法定本刑為死刑或無期徒刑部分，則依法不得加
    重。僅得就有期徒刑及罰金刑部分依法加重其刑。
  2.被告二人所犯販賣一級毒品罪，其法定本刑為「死刑、無期
    徒刑」，販賣二級毒品罪之法定本刑為「無期徒刑或7年以
    上有期徒刑」，但念及被告二人係因長久無法戒除毒癮，越
    陷越深，販毒行為僅係要從中獲取一點點自己施用及維持生
    活所需，一時貪圖利益致罹刑章，其販賣第一級毒品之對象
    有限，販賣所得不多，與一般常見大盤商或販賣毒品之數量
    達數公斤以上之危害、獲利情形不相雷同，且販賣時間並不
    長久，購買毒品之證人亦本有毒品前科（有前科表附本院卷
    一可證），並非因被告販毒而染上毒癮，被告對證人之危害
    亦屬有限，倘對其販賣海洛因之犯行科以法定最輕本刑之無
    期徒刑，以及對於販賣甲基安非他命之犯行科以法定最輕本
    刑7年，猶嫌過重，不免過苛，誠屬法重情輕，有失立法之
    本旨，衡情尚有可憫恕之處，爰依刑法第59條之規定，減輕
    其刑，並就前開累犯加重其刑部分，依刑法第71條第1項規
    定，先加後減之。（死期無期徒刑部分不得加重）
  (五)量刑審酌：被告甲○○92年11月20日出監後，至95年間又
    再度陷入販毒之惡性循環，而與95年12月間認識之乙○○一
    同加入販毒，貪圖不法利益，鋌而走險，實有應譴責之處。
    甲○○販賣時間較久，參與情節較深；乙○○後來加入，
    參與情節較輕。被告於審理中均認罪，對釐清本案有所助
    益，節省司法調查成本。販賣毒品乃戕害國民健康禍害之
    源，被告等人明知犯法而為之，應科處適當之刑，促其徹底
    反省。及另審酌犯罪之動機、目的、手段、智識程度、販
    賣毒品之次數、重量、所得之利益等一切情狀，量處如主文
    所示之刑，並定應執行刑。
  (六)沒收：
  1.警方96年9月4日在乙○○台中市○○區○○街13巷7之5號
    住處扣案之海洛因2小包、甲基安非他命1包（扣押物品清單
    、照片於本院卷內）、96年9月5日在高登汽車旅館202號房
    一樓車庫天花板內查獲之海洛因7小包、甲基安非他命4小包
    等物（參照96年9月12日乙○○警訊筆錄，96偵字第8276號
    卷P.218，扣押物品清單、照片於本院卷內），經法務部調
    查局鑑定結果，上述9包海洛因確含海洛因成分無誤，合計
    驗後淨重9.77公克（該局96年10月14日調科壹字第09623072
    270號鑑定書附本院卷內），另經憲兵司令部刑事鑑識中心
    鑑定結果，上述5包甲基安非他命確實均為甲基安非他命成
    分，驗餘淨重3.2497公克（該中心96年12月20日安鑑字第
    0960001973號鑑定書附本院卷內）。應依毒品危害防制條例
    第18條第1項前段之規定宣告沒收銷燬之。又包裝夾鍊袋使
    用後，沾染毒品無法徹底分離，依據高雄醫學大學附設中和
    紀念醫院函文意見，包裝毒品之包裝袋，若以溶劑加入包裝
    袋內溶洗，洗出之液體仍可檢出毒品成分，需反覆多次溶洗
    ，直到溶洗出之液體沒有毒品反應後，才能確認毒品已經與
    包裝袋徹底分離（見司法院發行『法官辦理刑事案件參考手
    冊(一)--毒品危害防制條例部分--』P.335），實務上既然不
    可能將包裝袋反覆以溶劑沖洗後，才將毒品與包裝袋各別「
    沒收銷燬之」「沒收之」，主文宣告沒收時，即無庸各別宣
    告，以免治絲益棼、畫蛇添足，造成執行有所困難。故應一
    併依毒品危害防制條例第18條第1項前段沒收銷燬之。
  2.毒品危害防制條例第19條第1項規定「犯第4條至第9條、第
    12條、第13條或第14條第1項、第2項之罪者，其供犯罪所用
    或因犯罪所得之財物，均沒收之，如全部或一部不能沒收時
    ，追徵其價額或以其財產抵償之」。96年9月4日在雙橡園汽
    車旅館查獲之甲○○所有之帳冊2本（內有「阿德（陳明德
    ）」、松靜怡等人電話號碼）、計算機1台，及在乙○○台
    中市住處查獲被告二人共有之電子磅秤2台、研磨機2台、葡
    萄糖9包、糖粉12包、千斤鼎1台、製模器1台、模具1組、砵
    1組、塑膠鏟管5支、帳冊2本（內已撕毀數頁）、塑膠夾鏈
    袋2包等物，被告二人於審理期日承認為記帳、稀釋毒品、
    分裝再販毒之工具，另依毒品危害防制條例第19條第1項前
    段之規定宣告沒收。
  3.下列扣案手機，為被告二人販毒使用，且為被告與購毒者聯
    絡使用之販毒工具，有通聯紀錄可證，自應依同條例第19條
    第1項規定宣告沒收。
┌──┬────────┬───────────────┐
│巫誌│000000000000000 │96年6月1日起搭配0000000000門號│
│身│序號手機        │販賣第1級毒品（給高萬居）、第2│
│上扣│                │級毒品（給陳明德、松靜怡）使用│
│得  │                │                              │
├──┼────────┼───────────────┤
│陳淑│000000000000000 │96年6月30日至96年9月4日搭配091│
│惠身│序號手機        │0000000號販賣2級毒品（給陳明德│
│上扣│                │）使用。                      │
│得  │                │                              │
└──┴────────┴───────────────┘
  4.販賣毒品所得之對價，不問其中成本若干，利潤多少，均應
    全部諭知沒收，如不能沒收時，追徵其價額或以其財產抵償
    之，以貫徹政府查禁煙毒之決心，方符立法本旨（最高法院
    91年度臺上字第2419號、92年臺上字第6913號判決意旨參照
    ）。本判決認定乙○○加入前甲○○個人犯賣二級毒品毒所
    得6000元；乙○○加入後二人共同販賣二級毒品所得36500
    元、販賣一級毒品所得31000元，合計67500元，應依毒品危
    害防制條例第19條第1項沒收之，如全部或一部不能沒收時
    ，以其財產抵償之。故甲○○未扣案之販毒所得6000元，沒
    收之，如全部或一部不能沒收時，以甲○○之財產抵償之。
    又共同正犯之犯罪所得為新臺幣時，因係合併計算，且於全
    部或一部不能沒收時，以其財產抵償之，為避免執行時發生
    重複沒收、抵償之情形，故各共同正犯之間係採連帶沒收主
    義，於裁判時諭知連帶沒收（最高法院95年度臺上字第925
    號、94年度臺上字第7421號判決要旨可參）。故甲○○與乙
    ○○未扣案之共同販毒所得67500元，依上開說明應由被告
    二人連帶沒收之，如全部或一部不能沒收時，以二人財產連
    帶抵償之。
  (七)不沒收部分：
  1.甲○○身上扣得序號000000000000000、000000000000000、
    000000000000000等三支行動電話，乙○○身上扣得0000000
    00000000、000000000000000、000000000000000、00000000
    0000000號行動電話，未證明與販毒有關，不予沒收。
  2.扣案SIM卡：大陸門號0000000000000號、門號0000000000、
    0000000000號、0000000000號、0000000000號、0000000000
    號SIM卡，依國內電信公司一般定型化契約之約定，該晶片
    卡之所有權仍屬電信公司所有，申請人僅因承租門號而取得
    使用權，是該晶片卡尚非屬被告所有之物，且亦非違禁物，
    自不得併予宣告沒收。
  3.安非他命吸食器3組、注射針筒8支、製安非他命程式4張、
    殘渣袋10個，查無其他證據足資證明與本案販賣毒品犯行有
    何直接關連，毋庸沒收，又上述殘渣袋僅與施用毒品罪有關
    ，與販賣罪無關，其中是否殘留毒品成分，未經鑑定，故不
    宣告沒收。若檢察官另經鑑定其中有毒品殘留，可依據違禁
    物單獨沒收之規定另聲請本院處理之。
四、不另為無罪諭知部分：
  (一)被控販毒給張明圳部分：
  1.公訴意旨另以：被告甲○○、乙○○二人基於共同犯意聯絡
    ，於96年5月中旬某日起至96年9月2日凌晨1、2時止，由張
    明圳以門號0000000000號行動電話，撥打門號0000000000
    號行動電話與甲○○乙○○聯絡，由被告乙○○出面，彰化
    縣員林鎮員林農工前「江屋日本料理店」旁，販賣甲基安非
    他命給張明圳至少5次，每次至少1000元，合計所得至少500
    0元，因認此部分亦涉有販賣二級毒品罪嫌。
  2.檢察官係以證人張明圳於警訊及偵訊中之證述、監聽譯文（
    警卷P.60）為證據。然被告乙○○於本院審理中，堅決否認
    販毒給張明圳，辯稱：我不認識張明圳，我也不知道起訴書
    所稱「江屋日本料理」在哪裡，我也沒有去過等語。
  3.經查：
  (1)證人張明圳96年9月4日警訊中陳稱（96偵字第8276號卷P.
    141）：「.. 我有吸食二級毒品安非他命，我最近一次吸食
    是在96年9月2日20時左右...（... 行動電話0000000000手
    機門號是何人申請？）是我在使用，是我向朋友購買的。..
    我大約於96年4月份向他購買的（販毒持用之手機門號00000
    00000電話是何人在使用？）是綽號『阿（文哥）』在使
    用，平時我打電話向他們購買二級毒品安非他命時都是阿
    女友『淑惠（阿妹）』在接聽。.. 我都是打阿的行動電
    話，然後接聽都是阿女友淑惠在接聽電話，我向他購買二
    級毒品安非他命金額都在新臺幣1000元至2000元不等金額..
    .. 我都用我手機0000000000號直接打『阿（文哥）』手
    機門號0000000000，就說：阿妹我要找你。她就約我到員林
    鎮員林農工大門前『江屋日本料理』旁與我交易毒品，等我
    見到她人時，我都直接跟阿妹說我要『安阿』多少，就直接
    交錢給她，她就拿等量安非他命給我，之後便各自離開。（
    警方所提供譯文內容，96年7月8日18：08～96年7月14日16
    ：55共17通，是否為你向綽號：阿、文哥，及綽號：淑惠
    、阿妹，購買毒品時所對話之言語？）是的。」等語。然查
    上述警訊中證述，有多項矛盾：
  警方監聽之96年7月9日2時9分之譯文，記載A女說『文哥喔
    ，你那邊有辦法拿到東西嗎？人家要一個』（警卷P.60），
    而文哥是指男性販毒者，所以打電話來購買毒品的是一位女
    性。其他譯文亦記載：A女問『一個多少？』『東西怎樣？
    』，所以可以肯定購毒者是一位女性，然證人張明圳卻是一
    位男性，所以96年7月9日、10日、11日、12日多通電話中A
    女打電話購毒，並非證人張明圳購毒之證據。
  證人張明圳證稱都是在員林鎮員林農工前交付毒品，然經調
    閱被告二人使用之0000000000、0000000000、0000000000、
    0000000000電話通聯，勾選出全部有0000000000張明圳通聯
    者，全部資料如附表，其中被告二人當時所在地點，僅出現
    過三通在彰化縣員林鎮，其他均為中部各地。而一般販毒者
    與購毒者在約定交易見面前，不免要電話催促對方趕快到，
    或到了現場找不到人再連絡一下，應該要留下在交易地點附
    近的通聯紀錄，然現存張明圳與被告之通聯，絕少出現員林
    鎮地址，而且僅出現之「員林鎮○○路55號13F及閣樓 (F)
    」「員林鎮○○里○○鄰○○路○段717號9樓頂 (F)」「員林
    鎮○○里○○路○段395號10樓頂及屋凸 (F)」距離員林鎮
    ○○路員水路口之員林農工亦有相當距離，不能認定為被告
    到員林農工交付毒品之證據。
  (2)證人張明圳於96年9月4日檢察官偵訊筆錄中結證（96偵字第
    8276號卷P.156）稱：「我自96年5月中開始，最後一次是96
    年9月2日凌晨1.2點止都以0000000000號行動電話打到00000
    00000號行動電話，都是『阿妹仔』接的」云云，然比對通
    聯紀錄，張明圳與被告二人最後一次通聯時間是96年8月22
    日0時16分17秒，而且被告是使用0000000000號電話與張明
    圳通聯，此與張明圳所稱最後96年9月2日凌晨與0000000000
    通聯云云，相去甚遠。而且經查證0000000000號電話最後使
    用時間是96年8月4日0時6分49秒（見本院卷外之通聯紀錄列
    印資料），不可能96年9月2日還有通聯事實。
  (3)0000000000號行動電話，確實與被告二人通聯頻繁，詳如附
    表所示，但張明圳警訊中稱96年4月份開始使用0000000000
    電話云云，則甚為可疑，且與監聽譯文不符，應該是先前某
    不詳女子持用該行動電話與被告二人聯絡。
  4.證人張明圳所述購毒之地點、時間，與通聯紀錄完全矛盾，
    其警偵訊所稱購毒情節完全不能採信，本院認為縱然其到庭
    作證，翻異前供，改提出一套新的說詞以吻合通聯紀錄，亦
    不能掩飾其警偵訊中矛盾陳述之瑕疵，故本院認為檢察官起
    訴被告二人販毒給張明圳部分，欠缺具體事證，然此部分若
    成立犯罪，與上述其他販售甲基安非他命部分，有「集合犯
    」之概括一罪關係，故不另為無罪諭知，並此敘明。
  (二)檢察官另指控被告甲○○涉犯轉讓二級毒品罪部分：
  1.公訴意旨另以：被告甲○○亦明知海洛因、甲基安非他命為
    毒品危害防制條例第2條第2項第1、2款所定之第一、二級毒
    品，不得非法轉讓，為博取乙○○歡心，及給予乙○○為其
    接聽購毒者電話、發送毒品、收回款項之代價，竟基於轉讓
    第一、二級毒品之犯意，將自蔡宇霖處販入之不詳數量海洛
    因及甲基安非他命予以分裝後，除部分自行或交由乙○○販
    賣予附表1、2之施用毒品者、部分供自己施用外，其餘則自
    95 年12月間某日起，至96年9月6日為警查獲之日止，在不
    詳地點，無償轉讓海洛因及甲基安非他命均至少2次予乙○
    ○，供其自行施用。因認被告甲○○另觸犯毒品危害防制條
    例第8條第1、2項之轉讓1、2級毒品罪。
  2.被告甲○○在本院審理中，承認上述將毒品提供給乙○○施
    用之事實。而乙○○亦於96年9月12日警訊筆錄（96偵字第
    8276號卷P.218）中陳稱；「（你有無販賣…是何原因要販
    賣？）有販賣第一級毒品海洛因及第二級毒品安非他命。是
    甲○○強迫我販賣的。(甲○○於何時開始？因何原因強迫
    妳販賣…？)我是於95年12月份開始認識甲○○，因我染有
    施用第一級毒品海洛因及第二級毒品安非他命之毒癮，甲○
    ○就令我幫他送毒品給向他買毒品之人，如果我不願意送毒
    ，甲○○就不提供毒品給我施用。...我在甲○○所駕駛之
    中上，甲○○就叫我自已出面販賣第一級毒品及第二級毒品
    ，我當時當場表示不願意販賣，甲○○生氣駕車去衝撞電線
    桿逼我就範，並對我說不賣就沒得吃，之後，我就開始幫甲
    ○○開始販賣第一級、二級毒品。」等語，可知乙○○自甲
    ○○處取得毒品使用，與自己出面販賣毒品有對價關係。
  3.然按販賣毒品之所謂販賣行為，係行為人基於營利之目的，
    而販入或賣出毒品而言。所以「營利目的」為販賣毒品罪構
    成要件，此乃我國實務界長久固定見解。本案中被告二人均
    以購進毒品後從中抽取部分自己施用，其餘稀釋再賣出之方
    式營利，所以被告二人從中取得部分毒品施用，已經在販賣
    罪之「營利目的」構成要件中予以評價。若再另論以轉讓毒
    品罪，將會有重覆評價問題。又轉讓毒品罪乃是將「自己所
    有」之毒品提供他人施用，而被告二人長久共同經營販毒工
    作，購進毒品之所有權究屬何人所有？或許一開始是甲○○
    提供資金購買，然二人長久共同經營，到最後被告二人的認
    知是以共同販毒所得去買入毒品，當然自由取用，並無「轉
    讓」或「受轉讓」之認知。再者，被告二人係共同正犯，在
    合同意思範圍內，「相互利用」他人之行為，以達其犯罪之
    目的，原不必每一階段均參與，祇須分擔犯罪行為之一部，
    即應對於全部所發生之結果共同負責。如上述乙○○警訊所
    述，被告甲○○以提供毒品控制乙○○販毒，然所有乙○○
    出面販毒之刑責，被告甲○○皆因為「共同正犯」理論，已
    經全盤承擔其刑事責任，不應該再增加論以一個轉讓毒品罪
    ，否則會有重複評價問題。
  4.綜上所述，本院認為乙○○縱然從甲○○處取得毒品施用，
    然共同正犯本係相互利用，而且此一行為早已評價在「營利
    目的」之構成要件之中，屬於部分行為與全部行為之吸收關
    係，不應另外成罪，故不能另以一項主文諭知無罪，並此敘
    明。
五、適用之法律：
  (一)刑事訴訟法第299條第1項前段。
  (二)毒品危害防制條例第4 條第1 項、第2 項、第18條第1 項前
    段、第19條第1 項。
  (三)刑法第11條、第28條、第47條第1項、第59條、第51條5款。
本案經檢察官張尹敏到庭執行職務。
中    華    民    國    97    年    1    月    16    日
                  刑事第三庭    審判長法官   姚銘鴻
                                法      官   吳俊螢
                                法      官   葉明松
以上正本證明與原本無異。
如不服本判決，應於判決送達後10日內，向本院提出上訴書狀，
上訴書狀應「敘述具體上訴理由」，並按他造當事人之人數附繕
本。「切勿逕送上級法院」。
中    華    民    國    97    年    1    月    16    日
                                書  記  官   施秀青
附錄本案論罪科刑法條全文：
毒品危害防制條例第4條
製造、運輸、販賣第一級毒品者，處死刑或無期徒刑；處無期徒
刑者，得併科新臺幣 1 千萬元以下罰金。
製造、運輸、販賣第二級毒品者，處無期徒刑或 7 年以上有期徒
刑，得併科新臺幣 7 百萬元以下罰金。
製造、運輸、販賣第三級毒品者，處 5 年以上有期徒刑，得併科
新臺幣 5 百萬元以下罰金。
製造、運輸、販賣第四級毒品者，處 3 年以上 10 年以下有期徒
刑，得併科新臺幣 3 百萬元以下罰金。
製造、運輸、販賣專供製造或施用毒品之器具者，處 1 年以上 7
年以下有期徒刑，得併科新臺幣 1 百萬元以下罰金。
前五項之未遂犯罰之。
附表三：被告手機與張明圳（或不明女子）通聯情形
┌─────────────────┬──────────┬──┬──────────────────────────┐
│  電  話                          │始話日期時間        │秒  │被告所在基地台                                      │
├─────────────────┼──────────┴──┼──────────────────────────┤
│000000000→撥話→000000000不明A女 │ 2007/7/9    02:10:20     │台中縣大肚鄉○○段0000-0000地號(F)                  │
│                                  │               02:12:08   │                                                    │
│000000000不明A女→撥話→000000000 │2007/7/9     11:53:57     │                                                    │
│                                  │            ~ 12:10:16    │                                                    │
│000000000→撥話→000000000不明A女 │ 2007/7/9    19:45:29     │彰化縣埔心鄉○○段埤霞小段0000-0000地號(F)          │
│                                  │             ~ 19:46:09   │                                                    │
│000000000→撥話→000000000不明A女 │ 2007/7/9    21:06:48     │彰化縣溪湖鎮○○路○段187號八樓之一室內及屋頂(F)    │
│                                  │            ~  21:07:40   │                                                    │
│000000000不明A女→撥話→000000000 │2007/7/9     22:55:40     │                                                    │
│                                  │           ~  22:56:19    │                                                    │
│000000000不明A女→撥話→000000000 │ 2007/7/9    23:25:55     │彰化縣彰化市○鄰○○路○段605號5樓頂(F)               │
│                                  │            ~ 23:27:14    │台中縣烏日鄉○○村○鄰○○路○段1345號(F)             │
│000000000→撥話→000000000不明A女 │2007/7/9     23:37:46     │台中縣大肚鄉○○段0000-0000地號(F)                  │
│                                  │            ~ 23:41:07    │台中縣大肚鄉○○段0000-0000地號(F)                  │
├─────────────────┼─────────────┼──────────────────────────┤
│000000000→撥話→000000000不明A女 │2007/7/11    18:14:41     │台中市○○路○段57號11F頂(F)                         │
│                                  │            ~ 18:16:12    │台中市○○路○段57號11F頂(F)                         │
│000000000→撥話→000000000不明A女 │2007/7/11    18:32:15     │台中市○○路○段57號11F頂(F)                         │
│                                  │            ~ 18:34:01    │台中市○○區○村里○○鄰○○街155號7樓頂(F)           │
│000000000→撥話→000000000不明A女 │2007/7/11    23:31:51     │彰化縣彰化市○○里○○路184號18樓室內(F)            │
│                                  │            ~ 23:32:01    │彰化縣彰化市○○里○○路184號18樓室內(F)            │
│000000000不明A女→撥話→000000000 │2007/7/11    23:57:04     │彰化縣彰化市○○里○○路184號18樓室內(F)            │
│                                  │            ~ 00:02:45    │彰化縣彰化市○○里○○路184號18樓室內(F)            │
├─────────────────┼─────────────┼──────────────────────────┤
│000000000→撥話→000000000不明A女 │ 2007/7/12   00:06:02     │彰化縣彰化市○○里○○路184號18樓室內(F)            │
│                                  │             ~ 00:06:43   │彰化縣彰化市○○里○○路184號18樓室內(F)            │
│000000000→撥話→000000000不明A女 │2007/7/12    00:21:03     │彰化縣彰化市○○里○○路184號18樓室內(F)            │
│                                  │            ~ 00:21:43    │彰化縣彰化市○○里○○路184號18樓室內(F)            │
│000000000→撥話→000000000不明A女 │ 2007/7/12   00:29:49     │彰化縣彰化市○○里○○路184號18樓室內(F)            │
│                                  │            ~  00:30:34   │彰化縣彰化市○○里○○路184號18樓室內(F)            │
│000000000→撥話→000000000不明A女 │ 2007/7/12   00:38:31     │彰化縣彰化市○○里○○路184號18樓室內(F)            │
│                                  │            ~  00:39:02   │彰化縣彰化市○○里○○路184號18樓室內(F)            │
│000000000→撥話→000000000不明A女 │2007/7/12    01:23:37     │彰化縣彰化市○○○段534-2地號(F)                    │
│                                  │          ~   01:24:35    │彰化縣彰化市○○○段534-2地號(F)                    │
│000000000→撥話→000000000不明A女 │2007/7/12    01:40:47     │台中縣大肚鄉○○段0000-0000地號(F)                  │
│                                  │              01:40:50    │台中縣大肚鄉○○段0000-0000地號(F)                  │
├─────────────────┼─────────────┼──────────────────────────┤
│0000000000→撥話→0000000000張明圳│ 2007/7/14   10:21:29     │台中縣大肚鄉○○段0000-0000地號(F)                  │
│                                  │           ~ 10:23:50     │                                                    │
│0000000000→撥話→0000000000張明圳│2007/7/14    18:17:33     │台中縣大肚鄉○○段0000-0000地號(F)                  │
│                                  │            ~ 18:18:34    │                                                    │
│0000000000張明圳→撥話→000000000 │ 2007/7/14   13:39:21     │彰化縣彰化市○○里○○路○段5號11樓頂(F)            │
│                                  │           ~  13:40:30    │彰化縣彰化市○○里○○路○段5號11樓頂(F)            │
│0000000000張明圳→撥話→000000000 │ 2007/7/14   16:55:27     │台中縣大肚鄉○○段0000-0000地號(F)                  │
│                                  │            ~16:56:14     │台中縣大肚鄉○○段0000-0000地號(F)                  │
├─────────────────┼──────────┬──┼──────────────────────────┤
│0000000000→發話→0000000000張明圳│0000-00-00T16:53:41 │71  │台中市○區○○路一段226號5樓頂                      │
├─────────────────┼──────────┼──┼──────────────────────────┤
│0000000000→發話→0000000000張明圳│0000-00-00T19:18:54 │50  │台中縣大肚鄉○○村○○路○段320巷33-42號            │
│0000000000→發話→0000000000張明圳│0000-00-00T20:54:04 │12  │台中縣烏日鄉○○路611號14樓頂                       │
│0000000000→發話→0000000000張明圳│0000-00-00T21:12:36 │139 │台中市○區○○○路16號樓頂                          │
│0000000000→發話→0000000000張明圳│0000-00-00T21:19:23 │6   │台中市○區○○○路16號樓頂                          │
│0000000000→發話→0000000000張明圳│0000-00-00T23:42:51 │7   │彰化縣溪湖鎮○○○○○路179號(展亞 Hotel)           │
├─────────────────┼──────────┼──┼──────────────────────────┤
│0000000000←受話←0000000000張明圳│0000-00-00T01:31:45 │15  │彰化縣溪湖鎮○○○○○路179號(展亞 Hotel)           │
│0000000000→發話→0000000000張明圳│0000-00-00T01:46:10 │2   │彰化縣溪湖鎮○○○○○路179號(展亞 Hotel)           │
│0000000000→發話→0000000000張明圳│0000-00-00T06:38:56 │21  │彰化縣溪湖鎮○○○○○路179號(展亞 Hotel)           │
├─────────────────┼──────────┼──┼──────────────────────────┤
│0000000000→發話→0000000000張明圳│0000-00-00T00:15:57 │85  │彰化縣溪湖鎮○○○○○路179號(展亞 Hotel)           │
├─────────────────┼──────────┼──┼──────────────────────────┤
│0000000000→發話→0000000000張明圳│0000-00-00T18:31:13 │54  │台中縣大肚鄉○○村○○路○段320巷33-42號            │
│0000000000→發話→0000000000張明圳│0000-00-00T19:23:46 │35  │台中縣大肚鄉○○村○○路○段320巷33-42號            │
│0000000000→發話→0000000000張明圳│0000-00-00T20:31:20 │9   │台中縣烏日鄉○○路○段329號6樓頂                    │
│0000000000→發話→0000000000張明圳│0000-00-00T20:50:41 │10  │台中市○區○○○路16號樓頂                          │
│0000000000→發話→0000000000張明圳│0000-00-00T20:56:26 │17  │台中市○區○○○路16號樓頂                          │
├─────────────────┼──────────┼──┼──────────────────────────┤
│0000000000→發話→0000000000張明圳│0000-00-00T14:58:26 │31  │台中市○區○○路四段111號3樓頂                      │
├─────────────────┼──────────┼──┼──────────────────────────┤
│0000000000←受話←0000000000張明圳│0000-00-00T01:43:48 │9   │台中市○區○○街386號                               │
│0000000000←受話←0000000000張明圳│0000-00-00T02:31:08 │5   │台中市○區○○路四段111號3樓頂                      │
├─────────────────┼──────────┼──┼──────────────────────────┤
│0000000000→發話→0000000000張明圳│0000-00-00T08:13:51 │82  │台中市○區○○路四段111號3樓頂                      │
│0000000000→發話→0000000000張明圳│0000-00-00T16:22:32 │19  │台中市南屯區台中市○○區○○段285地號               │
│0000000000→發話→0000000000張明圳│0000-00-00T18:35:25 │21  │台中市○區○○路四段111號3樓頂                      │
│0000000000←受話←0000000000張明圳│0000-00-00T19:23:40 │10  │台中市○區○○路四段111號3樓頂                      │
├─────────────────┼──────────┼──┼──────────────────────────┤
│0000000000→發話→0000000000張明圳│0000-00-00T21:30:50 │32  │台中市○區○○路四段111號3樓頂                      │
├─────────────────┼──────────┼──┼──────────────────────────┤
│0000000000→發話→0000000000張明圳│0000-00-00T00:12:10 │40  │台中市○區○○路四段111號3樓頂                      │
│0000000000→發話→0000000000張明圳│0000-00-00T00:56:39 │14  │台中市○區○○路四段111號3樓頂                      │
│0000000000←受話←0000000000張明圳│0000-00-00T02:10:35 │14  │台中市○區○○路四段111號3樓頂                      │
│0000000000→發話→0000000000張明圳│0000-00-00T03:43:00 │10  │台中市○區○○路四段202號9樓                        │
│0000000000→發話→0000000000張明圳│0000-00-00T04:59:12 │10  │台中市○區○○路四段111號3樓頂                      │
│0000000000←受話←0000000000張明圳│0000-00-00T06:15:47 │9   │台中市○區○○路四段111號3樓頂                      │
│0000000000←受話←0000000000張明圳│0000-00-00T06:19:09 │6   │台中市○區○○路四段111號3樓頂                      │
├─────────────────┼──────────┴──┼──────────────────────────┤
│000000000→發話→0000000000張明圳 │             17:09:32     │ 台中市○區○○路四段52號14樓頂(F)                  │
│                                  │2007/8/5        17:09:55  │ 台中市○○路○段57號11F頂(F)                        │
├─────────────────┼─────────────┼──────────────────────────┤
│000000000→發話→0000000000張明圳 │2007/8/6     07:59:29     │ 台中市○○路○段57號11F頂(F)                        │
│                                  │             ~  08:00:36  │ 台中市○區○○里○○鄰○○路○段125-6號7樓頂(F)       │
│000000000→發話→0000000000張明圳 │2007/8/6     12:57:00     │ 台中市○區○○路四段52號14樓頂(F)                  │
│                                  │             ~  12:57:24  │ 台中市○○區○村里○○鄰○○街155號7樓頂(F)          │
│000000000→發話→0000000000張明圳 │2007/8/6     21:45:30     │ 彰化縣員林鎮○○路55號13F及閣樓(F)                 │
│                                  │             ~  21:46:07  │ 彰化縣員林鎮○○里○○鄰○○路○段717號9樓頂(F)       │
│000000000→發話→0000000000張明圳 │2007/8/6     23:12:25     │ 彰化縣埤頭鄉○○段791地號(F)                       │
│                                  │             ~  23:12:50  │ 彰化縣埤頭鄉○○段791地號(F)                       │
├─────────────────┼─────────────┼──────────────────────────┤
│000000000→發話→0000000000張明圳 │2007/8/7     01:37:32     │ 彰化縣彰化市○○里○○鄰○○○○街13號(F)            │
│                                  │           ~    01:37:53  │ 彰化縣彰化市○○○段534-2地號(F)                   │
│000000000→發話→0000000000張明圳 │2007/8/7     02:01:42     │ 台中市○○路○段135-1號12F頂-SHELTER(F)            │
│                                  │            ~   02:02:16  │ 台中市○區○地里○○路166號4樓(F)                  │
│000000000→發話→0000000000張明圳 │2007/8/7     02:08:31     │ 台中市○區○○里○鄰○○路○段190-1號5樓頂(F)        │
│                                  │             ~  02:08:45  │ 台中市○區○地里○○路166號4樓(F)                  │
│000000000→發話→0000000000張明圳 │2007/8/7     18:46:22     │ 彰化縣彰化市○○路○段912號8F(F)                   │
│                                  │            ~   18:47:18  │ 彰化縣彰化市○○里○○路184號18樓室內(F)           │
├─────────────────┼─────────────┼──────────────────────────┤
│0000000000張明圳→撥話→0000000000│ 2007/8/8    10:12:30     │台中市○區○○路2段125-6號7樓頂(F)                  │
│                                  │          ~ 10:12:56      │台中市○區○○路四段52號14樓頂(F)                   │
│000000000→發話→0000000000張明圳 │2007/8/8     10:14:17     │ 台中市○○區○○里○○路180-39號2樓(F)             │
│                                  │             ~  10:14:40  │ 台中市○○區○○里○○路180-39號2樓(F)             │
│000000000→發話→0000000000張明圳 │2007/8/8     10:31:02     │ 台中市○區○○路33號7F頂(F)                        │
│                                  │             ~  10:31:52  │ 台中市○區○○路33號7F頂(F)                        │
│000000000→發話→0000000000張明圳 │2007/8/8     10:34:30     │ 台中市○區○○路322號12樓頂(F)                     │
│                                  │             ~  10:34:37  │ 台中市○區○○路322號12樓頂(F)                     │
│000000000→發話→0000000000張明圳 │2007/8/8     12:04:28     │ 彰化縣竹塘鄉○○村○鄰○○路○段302號(F)             │
│                                  │             ~  12:04:48  │ 彰化縣竹塘鄉○○村○鄰○○路○段302號(F)             │
│000000000→發話→0000000000張明圳 │2007/8/8     12:23:40     │ 台中縣大肚鄉○○村○○路264巷28-2號4樓頂(F)        │
│                                  │              ~ 12:24:08  │ 台中縣大肚鄉○○村○○路264巷28-2號4樓頂(F)        │
│0000000000張明圳→撥話→0000000000│ 2007/8/8    13:31:52     │台中市○區○○路四段52號14樓頂(F)                   │
│                                  │           ~ 13:32:14     │台中市○區○○路2段125-6號7樓頂(F)                  │
│0000000000張明圳→發話→0000000000│2007/8/8     16:23:42     │ 桃園縣桃園市○○里○○街96號12樓頂樓(F)            │
│                                  │              ~ 16:24:44  │ 桃園縣桃園市○○里○○街96號12樓頂樓(F)            │
│0000000000張明圳→發話→0000000000│2007/8/8     17:52:28     │ 桃園縣中壢市○○路○段363巷120號2樓樓頂(F)         │
│                                  │              ~ 17:53:15  │ 桃園縣中壢市○○里○○鄰○○○路63號之10樓頂(F)      │
│0000000000張明圳→發話→0000000000│2007/8/8     21:25:26     │ 桃園縣中壢市○○○街6,8號12F屋頂(F)                │
│                                  │              ~ 21:25:47  │ 桃園縣中壢市○○○街6,8號12F屋頂(F)                │
│0000000000張明圳→發話→0000000000│2007/8/8     22:26:34     │ 桃園縣中壢市○○里○○鄰○○路212號5樓樓頂(F)        │
│                                  │              ~ 22:27:31  │ 桃園縣平鎮市○○路181號(F)                         │
│0000000000張明圳→發話→0000000000│2007/8/8     23:00:40     │ 苗栗縣竹南鎮龍鳳里3鄰山寮14-16號5樓頂(F)           │
│                                  │             ~  23:01:31  │ 苗栗縣竹南鎮龍鳳里3鄰山寮 14-16號5樓頂(F)          │
├─────────────────┼─────────────┼──────────────────────────┤
│000000000→發話→0000000000張明圳 │2007/8/9     13:00:40     │ 台中市○區○○路四段52號14樓頂(F)                  │
│                                  │            ~   13:01:04  │ 台中市○○路○段57號11F頂( F)                       │
│000000000→發話→0000000000張明圳 │2007/8/9     13:29:33     │ 台中市○區○○里○○鄰○○路○段125-6號7樓頂(F)       │
│                                  │            ~   13:29:45  │ 台中市○區○○里○○鄰○○○○段125-6號7樓頂(F)        │
│000000000→發話→0000000000張明圳 │2007/8/9     18:04:24     │ 台中市○區○○里○○鄰○○路○段125-6號7樓頂(F)       │
│                                  │             ~  18:04:36  │ 台中市○區○○里○○鄰○○路○段125-6號7樓頂(F)       │
│0000000000張明圳→發話→0000000000│2007/8/9     19:04:42     │ 台中市○○路○段57號11F頂(F)                        │
│                                  │             ~  19:05:08  │ 台中市○○區○村里○○鄰○○街155號7樓頂(F)          │
│000000000→發話→0000000000張明圳 │2007/8/9     19:50:44     │ 台中市○○區○○里○○路○段259號12樓之7(F)        │
│                                  │             ~  19:51:21  │ 台中市○○區○○里○○路○段259號12樓之7(F)        │
│000000000→發話→0000000000張明圳 │2007/8/9     20:30:14     │ 台中市○○區○○里○○路○段259號12樓之7(F)        │
│                                  │             ~  20:31:09  │ 台中市○○區○○里○○路○段259號12樓之7(F)        │
├─────────────────┼─────────────┼──────────────────────────┤
│000000000→發話→0000000000張明圳 │2007/8/10    18:03:10     │ 彰化縣員林鎮○○里○○路○段395號10樓頂及屋凸(F)   │
│                                  │             ~  18:04:08  │ 彰化縣大村鄉村○村○○路○段271號4樓房間(F)        │
│000000000→發話→0000000000張明圳 │2007/8/10    18:12:05     │ 彰化縣花壇鄉○○○段灣子口小段59-2地號(F)          │
│                                  │             ~  18:12:12  │ 彰化縣花壇鄉○○○段灣子口小段59-2地號(F)          │
│000000000→發話→0000000000張明圳 │2007/8/10    20:53:08     │ 台中市○區○○路四段52號14樓頂(F)                  │
│                                  │             ~  20:53:27  │ 台中市○區○○里○○鄰○○路段125-6號7樓頂(F)        │
│000000000→發話→0000000000張明圳 │2007/8/10    21:58:52     │ 台中市○區○○里○○鄰○○路○段125-6號7樓頂(F)       │
│                                  │             ~  21:59:21  │ 台中市○區○○路四段52號1 4樓頂(F)                 │
│000000000→發話→0000000000張明圳 │2007/8/10    22:32:41     │ 台中市○○路○段57號11F頂(F)                        │
│                                  │             ~  22:32:52  │ 台中市○○區○村里○○鄰○○街155號7樓頂(F)          │
│000000000→發話→0000000000張明圳 │2007/8/10    23:05:23     │ 台中市○區○○路四段52號14樓頂(F)                  │
│                                  │             ~  23:05:32  │ 台中市○區○○里○○鄰○○路○段125-6號7樓頂(F)       │
│000000000→發話→0000000000張明圳 │2007/8/10    23:41:08     │ 台中市○○路○段57號11F頂(F)                        │
│                                  │             ~  23:42:27  │ 台中市○區○○路四段52號14樓頂(F)                  │
├─────────────────┼─────────────┼──────────────────────────┤
│0000000000張明圳→發話→0000000000│2007/8/11    00:01:41     │ 台中市○○路○段57號11F頂(F)                        │
│                                  │              ~ 00:01:53  │ 台中市○○區○村里○○鄰○○街155號7樓頂(F)          │
│000000000→發話→0000000000張明圳 │2007/8/11    00:10:22     │ 台中市○○路○段57號11F頂(F)                        │
│                                  │              ~ 00:10:34  │ 台中市○○路○段57號11F頂 (F)                       │
│000000000→發話→0000000000張明圳 │2007/8/11    08:09:36     │ 彰化縣二林鎮○○里○○路15-13號3F室內(F)           │
│                                  │            ~   08:10:26  │ 彰化縣二林鎮○○里○○路15-13號3F室內(F)           │
│000000000→發話→0000000000張明圳 │2007/8/11    20:00:29     │ 台中市○區○○路四段52號14樓頂(F)                  │
│                                  │             ~  20:00:48  │ 台中市○區○○里○○鄰○○路○段125-6號7樓頂(F)       │
│000000000→發話→0000000000張明圳 │2007/8/11    21:25:42     │ 台中市○區○○路四段52號14樓頂(F)                  │
│                                  │             ~  21:25:43  │ 台中市○區○○路四段52號14樓頂(F)                  │
│000000000→發話→0000000000張明圳 │2007/8/11    21:58:56     │ 台中市○○路○段57號11F頂(F)                        │
│                                  │              ~ 21:59:23  │ 台中市○區○○路四段52號14樓頂(F)                  │
│0000000000張明圳→發話→0000000000│2007/8/11    23:29:55     │ 台中市○區○○里○○鄰○○○路○段219號5樓頂(F)      │
│                                  │              ~ 23:30:00  │ 台中市○區○○里○○鄰○○○路○段219號5樓頂(F)      │
│0000000000→發話→0000000000張明圳│2007/8/11   23:43:23      │ 台中市○區○○里○○鄰○○街○段17號 N(K)             │
│                                  │            ~ 23:46:31    │ 台中市○區○○里○○鄰○○街○段17號 N(K)             │
├─────────────────┼─────────────┼──────────────────────────┤
│0000000000→發話→0000000000張明圳│2007/8/12  00:12:40       │ 台中市○區○○里○○鄰○○街○段17號 N(K)             │
│                                  │          ~ 00:13:06      │ 台中市○區○○里○○鄰○○街○段17號 N(K)             │
│0000000000→發話→0000000000張明圳│2007/8/12  00:15:30       │ 台中市○區○○里○○鄰○○街○段17號 N(K)             │
│                                  │           ~ 00:15:55     │ 台中市○區○○里○○鄰○○街○段17號 N(K)             │
│000000000→發話→0000000000張明圳 │2007/8/12    16:06:51     │ 台中市○○路○段57號11F頂(F)                        │
│                                  │           ~    16:07:36  │ 台中市○○路○段57號11 F頂(F)                       │
│000000000→發話→0000000000張明圳 │2007/8/12    17:24:02     │ 台中市○○路○段57號11F頂(F)                        │
│                                  │            ~   17:24:34  │ 台中市○○路○段57號11 F頂(F)                       │
│000000000→發話→0000000000張明圳 │2007/8/12    17:48:34     │ 台中市○區○○路四段52號14樓頂(F)                  │
│                                  │            ~   17:48:50  │ 台中市○○區○村里○○街155號7樓頂(F)              │
│000000000→發話→0000000000張明圳 │2007/8/12    17:59:08     │ 台中市○○區○○里○○路○段330號8F頂(F)           │
│                                  │             ~  17:59:19  │ 台中市○○區○○里○○路○段330號8F頂 (F)          │
│000000000→發話→0000000000張明圳 │2007/8/12    21:40:00     │台中市○○路○段57號11F頂 (F)                        │
│                                  │              ~ 21:40:11  │台中市○○路○段57號11F頂 (F)                        │
├─────────────────┼─────────────┼──────────────────────────┤
│000000000→發話→0000000000張明圳 │             20:38:55     │ 台中市○區○○里○○鄰○○路○段125-6號7樓頂(F)       │
│                                  │2007/8/13    ~  20:39:10  │ 台中市○區○○里○○鄰○○路○段125-6號7樓頂(F)       │
├─────────────────┼─────────────┼──────────────────────────┤
│000000000→發話→0000000000張明圳 │             21:07:51     │ 台中市○○區○○里○○路○段330號8F頂(F)           │
│                                  │2007/8/18    ~  21:08:18  │ 台中市○○區○○里○○鄰○○路○段95-25號6樓頂(F)     │
│000000000→發話→0000000000張明圳 │             23:04:00     │ 台中市○○路200號(F)                               │
│                                  │2007/8/18    ~  23:04:56  │ 台中市○○路200號(F)                               │
├─────────────────┼─────────────┼──────────────────────────┤
│000000000→發話→0000000000張明圳 │             22:06:29     │ 台中縣烏日鄉○○村○鄰○○路○段1345號(F)            │
│                                  │2007/8/19     ~ 22:08:01  │ 台中縣大肚鄉○○村○○路264巷28-2號4樓頂(F)        │
│000000000→發話→0000000000張明圳 │             23:40:44     │ 台中縣烏日鄉○○村○鄰○○街136號7樓頂(F)           │
│                                  │2007/8/19     ~ 23:40:55  │ 台中縣烏日鄉○○路611號                            │
├─────────────────┼─────────────┼──────────────────────────┤
│000000000→發話→0000000000張明圳 │             00:03:16     │ 台中市○○路28-5號(F)                              │
│                                  │2007/8/20     ~ 00:03:22  │ 台中市○區○○路三段125                            │
│0000000000張明圳→發話→0000000000│             00:08:48     │ 台中市○區○○里○鄰○○路○段190-1號5樓頂(F)        │
│                                  │2007/8/20    ~  00:09:15  │ 台中市○區○地里○○路166號4樓(F)                  │
├─────────────────┼─────────────┼──────────────────────────┤
│000000000→發話→0000000000張明圳 │             00:16:17     │ 台中縣烏日鄉○○村○○路○段288號四樓頂(F)         │
│                                  │2007/8/22     ~ 00:16:53  │ 台中縣大肚鄉王田村興和64巷28-2號4樓頂(F)           │
└─────────────────┴─────────────┴──────────────────────────┘


司法院資訊處製作；財團法人民間司法改革基金會備份。
